臺灣高雄地方法院刑事判決　　　　　　　100年度易字第313號
公　訴　人　臺灣高雄地方法院檢察署檢察官
被　　　告　張志偉香港地區人.
選任辯護人　黃金龍律師
上列被告因詐欺案件，經檢察官提起公訴（98年度偵字第22458
號）及移送併辦（99年度偵字第862 號、第14179 號），本院判
決如下：
    主  文
張志偉無罪。
    理  由
一、公訴及移送併辦意旨略以：被告張志偉（英文名KEVIN ）於
    民國93年6 月16日，以不具名投資股東身分，參與「高盛國
    際開發股份有限公司」（下稱高盛公司，址設高雄市苓雅區
    ○○○路6 號5 樓之2 ，於93年5 月28日登記設立，原登記
    負責人為另案被告詹明勳）改組，改由另案被告鍾政勳擔任
    董事長。同年8 月1 日，另案被告李秀萍、林彥伯參與高盛
    公司實際經營。同年8 月2 日，詹明勳退出合夥，由鍾政勳
    兼任總經理、另案被告許國樑擔任副總經理（後轉客服部副
    總經理）、張志偉擔任顧問及負責提供高盛公司網頁所需之
    資訊、李秀萍擔任副總經理、林彥伯擔任總監兼面談師，並
    先後引進另案被告黃泰誌擔任經理兼工作分析師、朱誠俊擔
    任副理兼面談師、黃泓霖擔任副理兼面談師、莊宗偉擔任協
    理、李佳香擔任經理、李品瑢、蔡淑雯（網路化名黃曉雯）
    、鄭淑華（原名鄭庭葳）擔任副理、石阡右、洪佩瑜、吳欣
    僑、林姿擔任主任、許裴欐擔任組訓兼會計、郭美莉（有
    時自稱郭小美）負責設計文宣兼業務員、郭柏宏擔任經理。
    被告等人與自稱「李業勤」之香港地區人民及貸款代辦業者
    歐威志，均明知高盛公司在「貝里斯」及「薩摩亞」等國家
    ，並未實際設有分公司或辦事處，亦未透過海外附屬公司持
    有香港地區未上市股票，竟共同意圖為自己不法所有，基於
    常業詐欺之犯意聯絡，偽稱：「設立在貝里斯或薩摩亞之高
    盛公司，持有即將在香港地區上市之「新加坡商森林投資控
    股有限公司」（SIM LIM INVESTMENT HOLDINGS LIMITED ，
    下稱森林公司）之未上市股票，投資人得以隱名合夥之方式
    向高盛公司認購股權，待股票上市後，可獲得2 倍以上利潤
    」等不實資訊，招攬陷於錯誤之不特定投資人客戶投資，並
    交付投資款。被告等人分工情形如下：
  (一)推由另案被告鍾政勳、許國樑設計不實內容之隱名合夥定型
    化契約與隱名合夥財產管理要點，其中「隱名合夥定型化契
    約書」內容概以：「甲方（投資人）對乙方（高盛公司）所
    經營貝里斯商KAO SHENG ASSET MANAGEMENT CO. LTD（譯成
    中文為「高盛資產管理股份有限公司」，下稱高盛資產管理
    公司）之投資事業，出資新臺幣＊＊＊元，於甲方處分合夥
    財產或收受股息時，依附件『隱名合夥財產管理要點』約定
    分配利益」；「隱名合夥財產管理要點內容」概以：「一、
    由合夥人（甲方投資人）就營業人（乙方高盛公司）所經營
    投資貝里斯商KAO SHENG ASSET MANAGEMENT CO.LTD （高盛
    資產管理公司）之投資事業出資。二、按KAO SHENG ASSET
    MANAGEMENT CO.LTD （貝里斯商高盛資產管理公司）為KAO
    SHENG INTERNATIONAL DEVELOPMENT CO.LTD（高盛國際開發
    股份有限公司〈即高盛公司〉）百分之百股權之控股公司，
    而KAO SHENG INTERNATIONAL DEVELOPMENT CO.LTD（高盛公
    司）持有即將於香港掛牌上市之新加坡商森林控股有限公司
    （SIM LIM INVESTMEN T HOLDINGS LIMITED）股份1 億股。
    上市後出賣時，按出資額比例分配利潤」云云。佯以根本不
    存在之所謂貝里斯商高盛資產管理公司、虛設之森林公司及
    股票即將上市可獲2 倍以上利潤之不實資訊，利用投資人不
    諳英文並對國外公司難以查詢虛實等因素，引誘經驗不足之
    年輕人參與投資，供簽署投資契約之用。
  (二)復推由被告張志偉負責高盛公司網頁設計及提供網站資訊，
    在網際網路架設高盛公司網站（網址www.kao-sheng.com ）
    ，內容概稱：「高盛公司乃一投資控股公司，主要業務係透
    過全資及合資公司，於臺灣或海外地區尋找優質之投資項目
    ......，本公司於馬來西亞、貝里斯及薩爾摩亞等國家，設
    有分公司及辦事處，專責透過海外附屬公司持有香港、新加
    坡及馬來西亞等地之上市及上市前股票證券......」云云，
    並張貼剪報及照片，藉以取信涉世未深之現役軍人及年輕之
    投資人，誤信高盛公司資本雄厚，係具有遠景之績優公司。
  (三)再推由另案被告鍾政勳與李秀萍各自為首，以上述引進成員
    組成連隊，再對外招募其他不知情之業務員，許以招攬每單
    位（新臺幣〈下同〉6 萬9 千元），可依階級抽取5 千元至
    2 萬元不等之報酬，並依招募客戶數量之績效，作為晉升專
    員、主任、副理、經理、協理之依據，於晉升為幹部後，可
    依階級分配旗下業務員之招攬報酬（類似多層次傳銷之厚利
    ），並教導、訓練業務員以上網交友、街頭問卷調查、利用
    客戶再介紹等方式，收集個人資料，尤以年輕之職業軍人為
    主要對象，利用彼等缺乏社會經驗，有穩定工作且符合貸款
    條件，且多以年輕女子擔任業務員，使受訪客戶產生進一步
    交往之幻想，再主動邀約客戶見面，以協助投資理財、取回
    先前在阿肯迪亞公司之投資款、債務整合，解決財務問題、
    降低銀行利率、處理法律糾紛等，進行會面交往，再以親自
    遊說或將投資人引介至高盛公司交由公司幹部、面談師接手
    ，由另案被告李秀萍、許國樑、黃泰誌、朱俊誠、黃泓霖、
    莊宗偉、林彥伯、郭柏宏等人進行遊說，假稱投資機會難得
    ，佯裝打電話至香港確認可否投資，甚至業務員、面談師亦
    偽稱已投資高盛公司且獲利不錯等詐術方式，使投資人陷於
    錯誤，而簽署上述「隱名合夥契約」並繳款投資。倘投資人
    缺乏自有資金，更遊說投資人向銀行貸款支付，誘稱可向銀
    行申貸較投資金額更高之金額，並將餘額存放銀行帳戶內供
    銀行按月扣息，既不影響每月生活費，俟股票上市後，更可
    獲取2 倍以上利潤，即可償還貸款並可賺取一筆資產云云，
    增加投資人參與投資之誘因。
  (四)另推由另案被告歐威志負責搭配辦理銀行貸款業務，致包括
    附表所示蔡順成等139 名投資人，均簽立上述隱名合夥契約
    ，而參與投資，高盛公司員工甚至為投資人代行保管身分證
    、印章、銀行存摺及提款卡，以掌控貸得資金。倘投資人於
    中途後悔拒絕投資，高盛公司即以各種理由拒絕解約，使投
    資人僅得依約交付投資款項（受騙投資之被害人姓名、購買
    單位及金額，詳如附表所示）。
  (五)另案被告鍾政勳、李秀萍為製造海外投資假象，在香港、馬
    來西亞、澳洲等地虛設人頭帳戶供匯至國外，從93年7 月6
    日至94年4 月27日止，共匯出27筆，共計1,646 萬8,350 元
    ；李秀萍另將部分詐得款項存入黃泓霖、黃韻潔、歐威志之
    帳戶內，續轉匯1,151 萬9 千元至李秀萍在香港匯豐銀行開
    立之個人帳戶內（帳號：000000000000號）內。至被害人匯
    入高盛公司在國泰世華銀行苓雅分行開立之帳號0000000000
    00號帳戶內之金額，合計1,739 萬6,486 元，惟匯入後隨即
    轉匯領出，截至94年4 月25日結餘金額為0 元；另匯入高盛
    公司在國泰世華銀行苓雅分行開立帳號0000000000000 號帳
    戶內之款項，於93年12月27日交換提領14萬1,629 元後，餘
    額為0 元並結清帳戶：另高盛公司在國泰世華銀行四維分行
    開立之帳號000000000000號帳戶，自93年7 月5 日起，投資
    人匯入款項合計597 萬3,771 元，截至93年12月10日餘額為
    「100 元」，高盛公司之帳戶悉無餘款。迄94年5 月31日，
    高盛公司所稱森林公司在香港掛牌上市日期已過，並無掛牌
    上市情事，被害人等始悉受騙（另案被告詹明勳業經本院以
    94 年 度矚重訴字第3 號判處有期徒刑6 月，緩刑2 年確定
    ；許裴欐業經本院以94年度矚重訴字第3 號判處有期徒刑6
    月確定；黃韻潔另經檢察官為不起訴處分確定；郭柏宏另經
    檢察官偵查中。其餘另案被告分別經臺灣高等法院高雄分院
    以98年度矚上重訴字第1 號判處：鍾政勳（6 年）、許國樑
    （4 年6 月）、李秀萍（6 年）、林彥伯（3 年4 月）、黃
    泰誌（2 年4 月）、朱誠俊（2 年）、黃泓霖（2 年）、莊
    宗偉（2 年4 月）、李佳香（2 年4 月）、李品瑢（2 年）
    、蔡淑雯（2 年）、鄭淑華（2 年）、石阡右（1 年8 月）
    、洪佩瑜（1 年8 月）、吳欣僑（2 年）、林姿（2 年）
    、郭美莉（1 年）、歐威志（3 年6 月）在案。因認被告張
    志偉涉有修正前刑法第340 條之常業詐欺罪嫌等語。
二、按犯罪事實應依證據認定之，無證據不得認定犯罪事實；不
    能證明被告犯罪者，應諭知無罪之判決，刑事訴訟法第154
    條第2 項、第301 條第1 項分別定有明文。又事實之認定，
    應憑證據，如未能發現相當證據，或證據不足以證明，自不
    能以推測或擬制之方法為裁判基礎（最高法院40年臺上字第
    86號判例意旨參照）。且認定犯罪事實所憑之證據，無論直
    接證據或間接證據，其為訴訟上之證明，須於通常一般之人
    均不致有所懷疑，而得確信其為真實之程度者，始得據為有
    罪之認定，倘其證明尚未達到此一程度，有合理之懷疑存在
    而無從使事實審法院得有罪之確信時，即應諭知被告無罪之
    判決（最高法院76年臺上字第4986號判例意旨參照）。
三、公訴意旨認被告張志偉涉犯本件常業詐欺罪嫌，係以：被告
    張志偉偵查中之供述、另案審理中以證人身分所為之陳述、
    證人鍾政勳另案警詢、偵查及審理中之證述、證人許國樑於
    另案警詢及審理中之證述、證人李秀萍另案警詢時之證述、
    證人黃天佑（原名黃致豪）另案或本案警詢及偵查中之證述
    、證人黃泰誌、朱誠俊、黃泓霖、許裴欐、歐威志、林彥伯
    、莊宗偉、李佳香、李品瑢、石阡右、洪佩瑜、蔡淑雯、林
    姿、鄭淑華、吳欣僑、郭美莉、林淑貞另案警詢或偵查中
    之證述、證人蘇美香（即被害人蕭世彬之母）、證人即被害
    人蔡順城、李旻皇、陳季豊、黃志輝、徐正禹、楊安凱、吳
    榮隆、許和明、朱家盛、許志宏、林昆毅、葉振華、王添財
    、陳勇安、李逸銘、柯勝任、葉尚維、蘇連春、李丞恩、吳
    郁誠、傅郁翔（原名傅智明）、鄭芳昌、劉念東、王憲銘、
    李明宗、許銘典、林俊男、蘇溱賢、吳其叡、林祥禔、張卜
    壬、林昌慶、李俊儀、邵裕翔、吳義祥、龐啟煬、梁宏昌、
    李人傑、潘秋實、楊智安、黃彥彬、林家賓、黃韋智、阮君
    亭、盧正榮、張育誠、王怡傑、陳文凱、蘇廣治、黃博駿、
    劉昱祥、劉義明、陳旭亨、張士偉、黃上賓、林三桔、陳順
    南、劉騰鴻、莊世榕、王志強、陳俊宏、鄭智鴻、黃勝賢、
    刁彥文、梁智凱、陳雅湞、王薏萍、郭子建、林易田、江長
    達、李政原、林義銘、李政勳、林育庭、楊翊辰（原名楊世
    傑）、翁宗平、戴凱安、蘇軒呈、田劍斌、劉威志、陳俊達
    、王紹帆、丁思傑、李宗樺、利易勳、李聰仁、張明凱、潘
    一輝、許倫嘉、、沈哲宇、陳俊宇、蘇永豐、劉哲男、鄭瑞
    章、吳國良、林承儒、洪浚賓、柯福緣、高銘祥、李國立、
    王中平、鄭家聲、許昆智、簡昌甫、蔡榮彬、吳立文於另案
    警詢之證述、證人蔡順城、王清山、王中平、楊翊辰、蘇美
    香、潘一輝、吳銳敏、黃上賓、鄭家聲、簡昌甫、高銘祥、
    吳國良、劉哲男、柯福緣、梁智凱、葉振華、陳俊達、利易
    勳於另案偵查中之證述、證人鄭東峰（即被害人鄭亦宏〈已
    歿〉之父）另案警詢中之證述、被害人鄭亦宏、陳泰龍之遺
    書、各該被害人簽立之隱名合夥契約書、貸款資料、高盛公
    司網站網頁列印資料及照片、我國駐馬來西亞代表處經濟組
    94年5 月17日馬來經字第09405180號函、駐貝里斯大使館94
    年6 月10日專號BLZ688號電報、駐新加坡臺北代表處94年6
    月20日新加字第432 號函、駐奧克蘭辦事處94年8 月24日專
    號AKL-898 號電報、高盛公司教戰手冊、經濟部投資審議委
    員會94年5 月10日經審二字第0940012211號函、國泰世華商
    業銀行匯出匯款申請書及約定書、活期儲蓄存款憑條、客戶
    存提（換鈔）100 萬元以上登記簿、外匯收支或交易申報書
    、中國信託商業銀行匯出匯款申請書、資金流向查核報告、
    高盛國際開發股份有限公司投資客戶名冊、股東持股一覽表
    、高盛公司於國泰世華銀行苓雅分行開立帳號000000000000
    號、00000000000 號帳戶交易明細表、投資報酬率計算公式
    資料、森林公司股票（譯本）、許裴欐隨身碟列印資料、高
    盛公司員工薪資福利制度表、員工訓練資料（話術）、就業
    資訊市調表、漁業資訊市調表、員工考核資料、奇摩交友網
    站網頁資料，為其論據。
四、訊據被告張志偉堅決否認有何常業詐欺犯行，辯稱：我於（
    西元）2000年（民國89年）3 月，從香港來臺灣經營火鍋店
    迄今。於2004年（民國93年）間，有一位香港同鄉吳翊華帶
    另一名香港人「李業勤」到我店裡吃飯，提到李業勤在馬來
    西亞經營漁場，股票要在香港上市，吳翊華並邀我到他位於
    高雄市○○路的辦公室，由李業勤和一位香港來的會計師「
    張文忠向我們介紹香港森林公司，說香港森林公司所經營之
    事業中，最重要的就是李業勤的養殖事業，當時有吳翊華、
    詹明勳、鍾政勳、許國樑、黃天佑（原名黃致豪）在場。李
    業勤告訴我們說股票上市需要很大筆資金，如果我們能提供
    經濟上的協助，他願意以便宜價錢將他手上持有森林公司未
    上市股票出讓部分給我們，李業勤還說預期香港森林公司在
    香港掛牌上市後，每股面值不低於2 塊半港幣（按：93年3
    月港幣對新臺幣匯率約1 ：4.28），如果我們現在向李業勤
    購買香港森林公司未上市股票，他願意以每股港幣0.04元賣
    給我們1 億股。張文忠則出示名片上面記載他是澳洲、馬來
    西亞執業會計師、香港聯交所代表等頭銜，張文忠還說他是
    森林公司在香港上市計畫的總顧問，依照會計的計算方法，
    香港森林公司市值超過港幣10億元，每股價值早已超過港幣
    0.04元，如果我們把握的話，這是大好賺錢機會。我們經過
    查證，由黃天佑飛到馬來西亞沙勞越、沙巴參觀李業勤的漁
    場並拍照回來，李業勤出示蓋有馬來西亞沙勞越政府關防之
    官方文件及澳大利亞官員訪問漁場之光碟，張文忠提供香港
    公司註冊署的公司查冊，顯示香港森林公司資產有港幣10億
    零8 百多萬元，股東名冊所列的股東都是香港人熟識的太平
    紳士、立法會議員等人士，和張文忠所提供之報紙報導相同
    ，我自己請朋友在香港找香港森林公司的公司查冊，也與張
    文忠提供的資料相同。之後我們收到李業勤、張文忠邀請到
    大陸參觀森林公司上市計畫發表會，有看到大陸當地官員及
    澳大利亞經濟部官員，也看到養魚技術持有人是一位荷蘭籍
    的JOHAN DON 先生，及森林集團負責人孫聚德先生，透過香
    港報紙報導我確認那是孫聚德本人。我也透過新加坡的朋友
    去了解新加坡森林公司是一家老牌公司。經過這些查證後，
    我們認為香港森林公司是存在的，就和李業勤簽約，由李業
    勤帶來的香港律師起稿簽約文件，是李業勤要求要成立高盛
    公司來買香港森林公司未上市股票。但我沒有參與高盛公司
    成立的過程，不是原始股東，因為我不是臺灣人，在法律上
    沒有保障，我買股份時間是在高盛公司成立以後，我以分期
    付款方式，在6 個月內共付了新臺幣120 萬元，我從頭到尾
    只是買香港森林公司未上市股票，而不是高盛公司出資股東
    ，也沒有參與公司的決策。我知道高盛公司有架設網站，是
    許國樑要一位工程師做的，許國樑叫我把張文忠拿來的資料
    交給那位工程師，因為許國樑他們認為我是合資購買股份的
    一員，有些文件是英文的，可能我比較了解，才叫我拿資料
    給工程師。我沒有負責設計網站或提供網頁資料，只單純轉
    交張文忠拿來的資料給工程師，以及在美術方面給一些意見
    而已。高盛公司招攬其他投資人認購香港森林公司未上市股
    票的事情，我都沒有參與，我付出去買股份的錢都沒有拿回
    來，反而成為被告等語。
五、經查：
  (一)高盛公司成立時間為93年5 月28日，址設高雄市苓雅區○○
    ○路6 號5 樓之2 ，原始登記另案被告詹明勳為股東兼負責
    人，章程記載股東詹明勳出資新臺幣（下同）150 萬元、股
    東即另案被告鍾政勳出資100 萬元、許國樑出資150 萬元、
    黃天佑（原名黃致豪）出資100 萬元。該公司於同年6 月16
    日進行改組，變更登記鍾政勳為董事長。同年8 月1 日，另
    案被告李秀萍、林彥伯參與高盛公司實際經營。同年8 月2
    日，詹明勳退出合夥，由鍾政勳兼任總經理、許國樑擔任副
    總經理（後轉客服部副總經理）、李秀萍擔任副總經理、林
    彥伯擔任總監兼面談師，並先後引進另案被告即先前在阿肯
    迪亞公司工作之黃泰誌擔任經理兼工作分析師、朱誠俊擔任
    副理兼面談師、黃泓霖擔任副理兼面談師、莊宗偉擔任協理
    、李佳香擔任經理、李品瑢、蔡淑雯（網路化名黃曉雯）、
    鄭淑華（原名鄭庭葳）擔任副理、石阡右、洪佩瑜、吳欣僑
    、林姿擔任主任、許裴欐擔任組訓兼會計、郭美莉（有時
    自稱郭小美）負責設計文宣兼業務員、郭柏宏擔任經理，以
    「設立在貝里斯或薩摩亞之高盛公司，持有即將在香港地區
    上市之森林公司未上市股票，投資人得以隱名合夥之方式向
    高盛公司認購股權，待股票上市後，可獲得2 倍以上利潤」
    為由，招攬不特定投資人客戶投資並交付投資款，並在網際
    網路架設高盛公司網站，內容略以：「高盛公司乃一投資控
    股公司，主要業務係透過全資及合資公司，於臺灣或海外地
    區尋找優質之投資項目......，本公司於馬來西亞、貝里斯
    及薩爾摩亞等國家，設有分公司及辦事處，專責透過海外附
    屬公司持有香港、新加坡及馬來西亞等地之上市及上市前股
    票證券......」云云。由鍾政勳、許國樑負責設計上述「隱
    名合夥定型化契約」與「隱名合夥財產管理要點」，供投資
    人簽署投資契約之用。另案被告鍾政勳與李秀萍則各自為首
    ，以上述引進成員組成連隊，再對外招募業務員，許以招攬
    每單位6 萬9 千元，即可依階級抽取5 千元至2 萬元不等之
    報酬，並依招募客戶數量之績效，作為晉升專員、主任、副
    理、經理、協理之依據，於晉升為幹部後，可依階級分配旗
    下業務員之招攬報酬，並教導、訓練業務員以上網交友、街
    頭問卷調查、利用客戶再介紹等方式，收集個人資料，尤以
    年輕之職業軍人為主要對象，多以年輕女子擔任業務員，再
    主動邀約客戶見面，以協助投資理財、取回先前另在阿肯迪
    亞公司之投資款、債務整合，解決財務問題、降低銀行利率
    、處理法律糾紛為由，進行會面交談，親自遊說或將投資人
    引介至高盛公司交由公司幹部、面談師接手，由李秀萍、許
    國樑、黃泰誌、朱俊誠、黃泓霖、莊宗偉、林彥伯、郭柏宏
    等人進行遊說，使投資人相信高盛公司在貝里斯或薩摩亞設
    有分公司或營業處，且該公司持有即將在香港地區掛牌上市
    之森林公司未上市股票，如以隱名合夥之方式向高盛公司認
    購股權，待股票上市後，可獲得2 倍以上利潤，而簽署上述
    隱名合夥契約投資，直接繳款投資或依上述另案被告等人之
    遊說，向銀行貸款以支付投資款，並由另案被告歐威志負責
    搭配辦理銀行貸款業務，致附表所示蔡順成等投資人均因而
    參與投資。鍾政勳、李秀萍則在香港、馬來西亞、澳洲等地
    設立帳戶供匯至國外、存入黃泓霖、黃韻潔、歐威志之帳戶
    內再轉匯至李秀萍在香港匯豐銀行開立之上述個人帳戶內。
    被害人匯入高盛公司在國泰世華銀行開立上述帳戶內之金額
    ，均以轉匯提領或結清而無餘款。嗣於94年5 月31日，高盛
    公司所稱森林公司在香港掛牌上市日期已過，並未掛牌上市
    ，被害人始知受騙而提起告訴，上述另案被告並分別經本院
    及臺灣高等法院高雄分院另案判處徒刑，或另由檢察官偵查
    或為不起訴處分在案等情，業據另案被告鍾政勳、許國樑、
    李秀萍、黃天佑、黃泰誌、朱誠俊、黃泓霖、許裴欐、歐威
    志、林彥伯、莊宗偉、李佳香、李品瑢、石阡右、洪佩瑜、
    蔡淑雯、林姿、鄭淑華、吳欣僑、郭美莉於另案或本案警
    詢、偵查或審理中供（證）述明確，且經證人蘇美香（即被
    害人蕭世彬之母）、證人即被害人蔡順城、李旻皇、陳季豊
    、黃志輝、徐正禹、楊安凱、吳榮隆、許和明、朱家盛、許
    志宏、林昆毅、葉振華、王添財、陳勇安、李逸銘、柯勝任
    、葉尚維、蘇連春、李丞恩、吳郁誠、傅郁翔（原名傅智明
    ）、鄭芳昌、劉念東、王憲銘、李明宗、許銘典、林俊男、
    蘇溱賢、吳其叡、林祥禔、張卜壬、林昌慶、李俊儀、邵裕
    翔、吳義祥、龐啟煬、梁宏昌、李人傑、潘秋實、楊智安、
    黃彥彬、林家賓、黃韋智、阮君亭、盧正榮、張育誠、王怡
    傑、陳文凱、蘇廣治、黃博駿、劉昱祥、劉義明、陳旭亨、
    張士偉、黃上賓、林三桔、陳順南、劉騰鴻、莊世榕、王志
    強、陳俊宏、鄭智鴻、黃勝賢、刁彥文、梁智凱、陳雅湞、
    王薏萍、郭子建、林易田、江長達、李政原、林義銘、李政
    勳、林育庭、楊翊辰（原名楊世傑）、翁宗平、戴凱安、蘇
    軒呈、田劍斌、劉威志、陳俊達、王紹帆、丁思傑、李宗樺
    、利易勳、李聰仁、張明凱、潘一輝、許倫嘉、、沈哲宇、
    陳俊宇、蘇永豐、劉哲男、鄭瑞章、吳國良、林承儒、洪浚
    賓、柯福緣、高銘祥、李國立、王中平、鄭家聲、許昆智、
    簡昌甫、蔡榮彬、吳立文於另案警詢；證人蔡順城、王清山
    、王中平、楊翊辰、蘇美香、潘一輝、吳銳敏、黃上賓、鄭
    家聲、簡昌甫、高銘祥、吳國良、劉哲男、柯福緣、梁智凱
    、葉振華、陳俊達、利易勳於另案偵查中；證人鄭東峰（即
    被害人鄭亦宏〈已歿〉之父）另案警詢中指訴歷歷，並有被
    害人鄭亦宏、陳泰龍之遺書、各該被害人簽立之隱名合夥契
    約書、貸款資料、高盛公司網站網頁列印資料及照片、我國
    駐馬來西亞代表處經濟組94年5 月17日馬來經字第09405180
    號函、駐貝里斯大使館94年6 月10日專號BLZ688號電報、駐
    新加坡臺北代表處94年6 月20日新加字第432 號函、駐奧克
    蘭辦事處94年8 月24日專號AKL-898 號電報、高盛公司教戰
    手冊、經濟部投資審議委員會94年5 月10日經審二字第0940
    012211號函、國泰世華商業銀行匯出匯款申請書及約定書、
    活期儲蓄存款憑條、客戶存提（換鈔）100 萬元以上登記簿
    、外匯收支或交易申報書、中國信託商業銀行匯出匯款申請
    書、資金流向查核報告、高盛國際開發股份有限公司投資客
    戶名冊、股東持股一覽表、高盛公司於國泰世華銀行苓雅分
    行開立帳號000000000000號、00000000000 號帳戶交易明細
    表、投資報酬率計算公式資料、森林公司股票（譯本）、許
    裴欐隨身碟列印資料、高盛公司員工薪資福利制度表、員工
    訓練資料（話術）、就業資訊市調表、漁業資訊市調表、員
    工考核資料、奇摩交友網站網頁資料、本院94年度矚重訴第
    3 號、臺灣高等法院高雄分院98年度矚上重訴字第1 號刑事
    判決在卷可佐。此部分之事實，固堪認定。
  (二)另案被告鍾政勳於警詢中雖陳稱：「高盛公司是在93年6 月
    成立，當時先以詹明勳為負責人，資本額500 萬，分為我30
    ％、許國樑30％、張志偉30％、黃天佑10％等4 股，投資森
    林集團」、「高盛公司實際決策之股東有6 人，有我、許國
    樑、張志偉、黃天佑、林彥伯及李秀萍」等語（見臺灣高雄
    地方法院檢察署97年度他字第5311號卷〈下稱他字卷〉第59
    -60 頁）；復於另案（本院94年度矚重訴字第3 號）審理中
    證稱：「因為張志偉不是臺灣人，他沒有股東的權利，所以
    他也不能登記名字，實際他有30％高盛公司股權」、「張志
    偉是香港人，在對外的方面，請他幫我找一些資料回來」等
    語（見他字卷第104 頁、第105 頁背面）；及於本案偵查中
    證稱：「張志偉負責拿一些資料回來，有英文的資料也由他
    閱讀」、「張志偉有放錢在公司內，許國樑認為將來公司上
    市，張志偉可以獲利，但對於高盛公司的成立都沒有出力，
    當時張志偉找了許國樑的一位幹部去架設網站，後來就由張
    志偉負責提供網站內容」、「公司成立後，張志偉有負責在
    香港、大陸開記者會，就由他在當地負責聯絡，他是以投資
    人的身分前往，我有過去，我是以高盛公司負責人過去，張
    志偉不是代表公司的身分過去，他沒有名片」、「是許國樑
    說張志偉應該要出力，就讓張志偉掛顧問，張志偉在公司成
    立後，還是會負責看外文資料，只要涉及國外事項，就由張
    志偉處理」等語（見他字卷第162-163 頁）。證人即另案被
    告許國樑於另案（本院94年度矚重訴字第3 號）審理中證稱
    ：「據我所知張志偉出資30幾萬元（按：港幣）」、「張志
    偉是我們公司的顧問，他去找森林公司在香港註冊的資料回
    來」、「張志偉是香港人不能在公司股東名冊上登記，他要
    求在公司有名義上職務作為保障，我們才想給他顧問職讓他
    作監督，因為語言關係，請他負責聯繫李業勤，除了請鍾政
    勳去問，大部分都是請張志偉去詢問」、「網站是由張志偉
    表示自願去作，我才幫他介紹架設網站的工程師」等語（見
    他字卷第76-77 、79頁）；復於本案審理中證稱：「我印象
    中是當初公司在成立時並無網站，到後面不曉得是哪一個股
    東說要成立網站，我印象比較深是張志偉要我找一個熟悉電
    腦及會製作網頁的人來製作網頁，所以我就幫他找一位，我
    不曉得製作網頁到底花了多少錢，至於錢應該是高盛公司支
    付」等語（見本院100 年度易字第313 號第一卷〈下稱易一
    卷〉第83頁）。證人即另案被告黃天佑於本案審理中證稱：
    「高盛公司的網頁是許國樑說他認識一個作網站的人員，許
    國樑請張志偉去作這件事情的跟進，請張志偉去跟這個作網
    站的人員聯絡」、「張志偉就網頁部分實際負責哪些事情，
    內容我不知道」等語（見本院易一卷第252-253 頁）。如單
    依證人鍾政勳、許國樑、黃天佑此部分不利於被告張志偉之
    證述內容，似指被告係高盛公司原始出資股東，擔任顧問職
    位，負責架設高盛公司網站並提供網頁內容。然依後述證人
    鍾政勳、許國樑、黃天佑於各次詢問之其他證詞，及其三人
    與證人李秀萍於本案審理中之證述，實際情形卻非如此：
  1.證人鍾政勳於本案審理中另證稱：「吳翊華介紹李業勤與張
    文忠來臺灣，說李業勤要脫手他持有的香港森林公司股份，
    希望我們在臺灣可以幫他找到投資者」、「吳翊華介紹我們
    和李業勤、張文忠認識，包括許國樑、張志偉、黃天佑一起
    在一心路辦公室，吳翊華向我們介紹香港森林公司」、「當
    時每個在場的人都說要買」、「張志偉拿出大約新臺幣100
    萬元左右，他是陸續交給我，他只想購買香港森林公司未上
    市股權，沒有投資其他東西」、「我們一開始的想法，要用
    個人名義購買，聚會幾次後，有的人不是那麼有興趣，我們
    自己單獨投資的話，金額又太大沒辦法做，吳翊華和許國樑
    說如果成立公司的話，就用合夥股東的契約書，從個人購買
    變成要成立公司來持有股權」、「成立高盛公司的目的，是
    有招募其他投資人補足我們資金不足部分的意思」、「拿到
    香港森林公司未上市股權後，會由高盛公司持有，這要分二
    部分，公司是歸公司股東的權益，1 億股是歸1 億股的股權
    」、「高盛公司成立時的原始股東就我、許國樑、黃天佑，
    未掛名的部分就是屬於我們投資的那1 億股，包括我、張志
    偉、詹明勳、許國樑、黃天佑」、「未具名的人是因為他們
    沒有身分證，而且他們也沒有可以在公司內行使任何職務的
    權利，他們只是單純投資1 億股的股權」、「高盛公司的網
    站是許國樑介紹的那個男工程師負責寫程式和編排版面，那
    時有叫張志偉去跟他聯繫，將李業勤拿給我們的資料給工程
    師，網頁上的內容全都是張文忠幫我們撰寫的」、「當時看
    張志偉閒閒的沒事，他也有投資那1 億股，大家都忙成這樣
    子，沒道理他沒做一點事情」、「張志偉掛名顧問，沒有工
    作內容，沒有領薪水」、「張志偉其實不算是高盛公司的股
    東，他應該是屬於那1 億股的股東」、「我在警詢中說張志
    偉有高盛公司30％股權，是因為那時我以為高盛公司就是那
    1 億股、1 億股就是高盛公司，所以回答說張志偉有高盛公
    司30％股權，但後來事實上不是一樣的東西，是經過開這麼
    多庭，我才知道這兩個東西（指高盛公司股權與森林公司未
    上市股票股權）是不一樣的」、「後來香港森林公司最後沒
    有上市」「張志偉投資森林公司未上市股份的錢沒有拿回去
    ，他沒有從高盛公司拿回任何錢」、「高盛公司招募投資人
    的定型化契約及財產管理要點是黃培修律師幫我們擬的，我
    們沒有徵詢過張志偉是否同意，只叫他來公司拿給他看，跟
    他說這是律師叫我們這樣招募股東，我不知道張志偉是否了
    解，但他有看過，他沒有表示意見，因為已經印製完成了」
    等語（見本院易一卷第109-118 、122-124 、128-131 頁）
    。其於另案審理中另證稱：「高盛公司的網站上的資料是香
    港那邊李業勤、張文忠給我們的資料」、「許國樑負責業務
    的部分，黃天佑進來沒多久就去當兵，也沒負責什麼事情，
    只是一開始負責去馬來西亞拍照、拿資料。張志偉是香港人
    在對外的方面請他幫忙找一些資料回來，李秀萍和林彥伯進
    來後是負責業務團隊的工作」等語（見他字卷第101-102 、
    104 頁）。其於本案偵查中則證稱：「張志偉說他沒有身分
    ，要以投資人的身分將股份掛在名下」、「張志偉在公司的
    身分是投資者，也是顧問，他的身分比較多元，因為高盛公
    司經營好，也關係投資案是否成立」、「招募投資者部分，
    是許國樑、李秀萍負責，張志偉不會介入」、「張志偉給的
    意見都是有關香港森林公司真偽的問題，公司如何經營他不
    會管，也沒有資格管」等語（見他字卷第163-165 頁）。
  2.證人許國樑於本案審理中另證稱：「當初李業勤說是香港森
    林集團的股東、張文忠是該集團上市的顧問，他們來臺灣找
    了一些人，說股票要上市需要一定數量的股東」、「高盛公
    司成立的目的一開始是為了購買香港森林公司未上市股票」
    、「張志偉在高盛公司任職顧問做什麼工作內容，我不清楚
    」、「在高盛公司正式文件上沒有註明顧問是何人」、「高
    盛公司拿到香港森林公司未上市股票後，高盛公司要負責給
    張志偉」、「我不清楚高盛公司的網站上的資料是何人提供
    」、「事後我沒有聽張志偉提起高盛公司網頁設計的事情，
    我不知道何人負責高盛公司網頁的維護與更新」、「張志偉
    原本就很少進公司」、「他的角色與其他以每單位新臺幣6
    萬9 千元向高盛公司購買香港森林公司未上市股權的投資人
    ，名義上是一樣，差別是張志偉的投資成本較低，因為當時
    李業勤他們是以最低的成本價」、「張志偉在高盛公司沒有
    辦公室、沒有打卡上班，就我所知他沒有支薪，他偶爾有空
    會來公司看看，大部分都是找鍾政勳，關注香港森林公司的
    進度」等語（見本院易一卷第79、81、83、96-98 、101 頁
    ）。其於另案審理中另證稱：「張志偉加入的原因是因為張
    志偉是吳翊華的朋友，他受邀到一心路的辦公室，他覺得股
    票獲利很可觀，但李業勤說無法將股票賣給個人，張志偉需
    要透過高盛公司成為香港森林公司未上市股份的股東」等語
    （見他字卷第79頁背面）。
  3.證人黃天佑於本案審理中證稱：「當初是我朋友吳翊華介紹
    李業勤與張文忠給我們認識。李業勤和張文忠說他們在香港
    有投資一家森林集團的股票，即將上市，因為李業勤需要一
    些資金做上市前的事情，問我們有無興趣投資，如果投資的
    話是原始股東的價格，很便宜，1 股是港幣0.04元」、「李
    業勤有拿森林集團的資料給我們看，我們看了之後，都蠻想
    投資的」、「有意願參加投資的有我、吳翊華、張志偉、鍾
    政勳、許國樑，還有1 個我忘記中文名字了」、「後來成立
    高盛公司是因為李業勤跟我們說，香港未上市之前的股東不
    能超過50個，如果我們大家都投資，不能1 個人只持有1 張
    股票，他說最好的方式就是成立一家公司去持有這1 億股的
    股票」、「高盛公司成立以後，我有在公司看過張志偉，但
    他很少會過去」、「我有看過高盛公司的網頁，網頁上的資
    料及照片，都和當初李業勤和張文忠提供的資料一樣」、「
    高盛公司成立後沒多久，我就去當兵，退伍後我就看到公司
    多了一、二十人，其中就有李秀萍和林彥伯」、「多了李秀
    萍和林彥伯及他們底下的業務，那些業務都是他們兩個人負
    責的，張志偉沒有負責招攬投資客的業務」、「張志偉沒有
    參與隱名合夥契約銷售方式的決策，也沒有參與隱名合夥契
    約的執行」等語（見本院易一卷第242 、245-247 、250 、
    257 、262 頁）。
  4.證人李秀萍於本院審理中證稱：「當初是鍾政勳介紹我進高
    盛公司，是鍾政勳指示我做業務銷售」、「銷售業務有兩個
    連隊，我這個連隊下面是莊宗偉經理、黃泰誌經理、李佳香
    經理、李品瑢經理，副理有黃泓霖、郭柏宏、石阡右等，底
    下業務員我不記得姓名，另一個連隊是由許國樑副總帶隊」
    、「我在進入高盛公司之後才認識在庭被告張志偉，我在另
    案審理中提到我之前任職的阿肯迪亞公司副總張志偉，與在
    庭被告張志偉不是同一人（同名同姓）」、「被告張志偉在
    高盛公司沒有擔任什麼工作」、「張志偉不是高盛公司的股
    東，我剛進去公司時沒有看過張志偉，後來才知道他有出資
    買香港森林集團的股份」、「我進去高盛公司時，知道公司
    是要花港幣4 百萬元去購買香港未上市的森林公司股份，但
    原始股東可能資金不夠，所以才想對外招募，大家一起合夥
    。決定對外招募的原始股東最主要的是鍾政勳、許國樑，還
    有吳翊華」、「張志偉沒有參與對外招募客戶的部分，我在
    公司的時候，有看過張志偉來公司一、兩次。因為他有買森
    林公司的股份，他會來詢問有關森林公司最新的消息。張志
    偉在公司沒有稱謂，也沒有參與對外招攬隱名合夥契約」、
    「高盛公司較為高層的包括我、鍾政勳、許國樑、林彥伯，
    我們都有支領報酬，黃天佑也有支領報酬，但張志偉沒有，
    因為他沒有參與招攬隱名合夥契約，所以他沒有支領報酬。
    我們的報酬是以業績計算，一個單位是新臺幣6 萬9 千元，
    我們有分階級，專員每筆可得5 千元、副理7 千元、主任9
    千元、經理1 萬4 千元、協理2 萬元，我在公司擔任副總，
    所以發放完業務員的業務獎金後，還要扣掉公司的管銷，還
    要給李業勤港幣400 萬元的價金，最後才是我的部分，這是
    我的連隊所做的業績。員工一開始進來時有底薪新臺幣1 萬
    8 千元，後來完全沒有底薪，就靠銷售的獎金。業務員的訓
    練是由許國樑負責，張志偉對於有關業務員的銷售獎金、階
    級、訓練招募客戶方式技巧等，都沒有參與」等語（見本院
    易一卷第297-300 、303-306 、309-311 、313-314 頁）。
  (三)依據證人鍾政勳、許國樑、黃天佑、李秀萍上述證詞，足堪
    認定被告張志偉僅於李業勤、張文忠邀集鍾政勳等人購買森
    林公司未上市股份之初，有出資認購，本屬單純之投資人，
    但因鍾政勳等人決定成立高盛公司以持有前述未上市股份，
    致鍾政勳等人以為被告於實質上亦為高盛公司股東，而將其
    掛名顧問、指派其負責閱覽李業勤、張文忠提供之英文資料
    ，並轉交予架設高盛公司網站之工程師等初創公司之工作，
    並於警詢、另案審理、本案偵查時指稱被告係高盛公司不具
    名之原始股東，參與公司運作云云，應屬前述證人認知有誤
    ，自不能以證人此部分之陳述，據為不利於被告之認定。另
    按共同正犯之所以應對其他共同正犯所實施之行為負其全部
    責任者，以就其行為有犯意之聯絡為限，若他犯所實施之行
    為，超越原計畫之範圍，而為其所難預見者，則僅應就其所
    知之程度，令負責任，未可概以共同正犯論（最高法院50年
    臺上字第1060號判例意旨參照）。被告於陸續交付購買前述
    森林公司未上市股份之價金後，鍾政勳等人決定以高盛公司
    名義持有該等股份，及以銷售隱名合夥契約方式對外招募資
    金，被告則均未參與決策或執行，充其量僅係被動受告知而
    已。被告對於高盛公司其後引進另案被告李秀萍、林彥伯、
    黃泰誌、朱誠俊、黃泓霖、莊宗偉、李佳香、李品瑢、蔡淑
    雯、鄭淑華、石阡右、洪佩瑜、吳欣僑、林姿、郭美莉、
    歐威志及其他業務員等，以上述網站資訊、派出業務員招募
    投資人、遊說投資人貸款以支付價金、分階級抽取報酬等，
    既未參與，且顯已超出被告認購前述未上市股票時之原協議
    內容，公訴意旨復未提出其他積極證據以證明被告對此確屬
    知情，不足認定被告與上述另案被告鍾政勳等人，有何犯意
    聯絡或行為分擔，自不得遽論為共同正犯。
六、綜上所述，本件公訴意旨所提出之證據，不足以證明被告係
    高盛公司不具名之原始股東並參與公司運作，亦不足認被告
    對於對外招募投資者購買上述森林公司未上市股份有所參與
    ，或與另案被告鍾政勳等人就此部分有何常業詐欺犯意聯絡
    或行為分擔，應認舉證不足，尚難論以常業詐欺罪名。此外
    ，本院依現存卷證資料，亦無其他積極證據足證被告有何公
    訴意旨所指犯行，即屬犯罪不能證明，揆諸前開說明，自應
    諭知無罪之判決。
七、至於移送併辦部分（99年度偵字第862 號、第14179 號）之
    犯罪事實，與起訴部分相同，附此敘明。
據上論斷，應依刑事訴訟法第301 條第1 項，判決如主文。
本案經檢察官鄭珮琪到庭執行職務。
中    華    民    國   100    年    6     月    28    日
                  刑事第十六庭  審判長法  官  曾逸誠
                                      法  官  洪榮家
                                      法  官  林柏壽
以上正本係照原本作成。
如不服本判決應於收受判決後10日內向本院提出上訴書狀，並應
敘述具體理由。其未敘述上訴理由者，應於上訴期間屆滿後20日
內向本院補提理由書（均須按他造當事人之人數附繕本）「切勿
逕送上級法院」。
中    華    民    國   100    年    6     月    28    日
                                      書記官  洪嘉慧
附表：
┌──┬───┬──┬─────┐ ┌──┬───┬──┬─────┐
│編號│ 姓名 │單位│   金額   │ │編號│ 姓名 │單位│   金額   │
│    │      │    │ (新臺幣) │ │    │      │    │          │
├──┼───┼──┼─────┤ ├──┼───┼──┼─────┤
│ 1  │蔡順城│  4 │   276,000│ │ 18 │蘇美香│  3 │   207,000│
├──┼───┼──┼─────┤ ├──┼───┼──┼─────┤
│ 2  │李旻皇│  6 │  414,000 │ │ 19 │葉尚維│  5 │   345,000│
├──┼───┼──┼─────┤ ├──┼───┼──┼─────┤
│ 3  │陳季豊│ 10 │   690,000│ │ 20 │蘇連春│  1 │    69,000│
├──┼───┼──┼─────┤ ├──┼───┼──┼─────┤
│ 4  │黃志輝│  4 │   276,000│ │ 21 │李丞恩│  5 │   345,000│
├──┼───┼──┼─────┤ ├──┼───┼──┼─────┤
│ 5  │鄭亦宏│  3 │   207,000│ │ 22 │吳郁誠│ 14 │  966,000 │
├──┼───┼──┼─────┤ ├──┼───┼──┼─────┤
│ 6  │徐正禹│ 17 │ 1,173,000│ │ 23 │傅郁翔│  6 │   414,000│
├──┼───┼──┼─────┤ ├──┼───┼──┼─────┤
│ 7  │楊安凱│  1 │    69,000│ │ 24 │鄭芳昌│  9 │   621,000│
├──┼───┼──┼─────┤ ├──┼───┼──┼─────┤
│ 8  │吳榮隆│ 10 │   690,000│ │ 25 │劉念東│ 23 │ 1,587,000│
├──┼───┼──┼─────┤ ├──┼───┼──┼─────┤
│ 9  │許和明│ 14 │   966,000│ │ 26 │王憲銘│  3 │   207,000│
├──┼───┼──┼─────┤ ├──┼───┼──┼─────┤
│ 10 │朱家盛│  4 │   276,000│ │ 27 │李明宗│  5 │   345,000│
├──┼───┼──┼─────┤ ├──┼───┼──┼─────┤
│ 11 │許志宏│ 10 │   690,000│ │ 28 │許銘典│  5 │   345,000│
├──┼───┼──┼─────┤ ├──┼───┼──┼─────┤
│ 12 │林昆毅│ 10 │   690,000│ │ 29 │林俊男│  6 │   414,000│
├──┼───┼──┼─────┤ ├──┼───┼──┼─────┤
│ 13 │葉振華│  5 │   345,000│ │ 30 │蘇溱賢│ 17 │ 1,173,000│
├──┼───┼──┼─────┤ ├──┼───┼──┼─────┤
│ 14 │王添財│ 18 │ 1,242,000│ │ 31 │吳其叡│  7 │   483,000│
├──┼───┼──┼─────┤ ├──┼───┼──┼─────┤
│ 15 │陳勇安│  7 │   483,000│ │ 32 │林祥禔│  1 │    69,000│
├──┼───┼──┼─────┤ ├──┼───┼──┼─────┤
│ 16 │李逸銘│  5 │   345,000│ │ 33 │張卜壬│ 10 │   690,000│
├──┼───┼──┼─────┤ ├──┼───┼──┼─────┤
│ 17 │柯勝任│  2 │   138,000│ │ 34 │林昌慶│  1 │    69,000│
└──┴───┴──┴─────┘ └──┴───┴──┴─────┘
┌──┬───┬──┬─────┐ ┌──┬───┬──┬─────┐
│編號│ 姓名 │單位│   金額   │ │編號│ 姓名 │單位│   金額   │
├──┼───┼──┼─────┤ ├──┼───┼──┼─────┤
│ 35 │李俊儀│ 18 │ 1,242,000│ │ 54 │劉義明│  5 │   345,000│
├──┼───┼──┼─────┤ ├──┼───┼──┼─────┤
│ 36 │邵裕祥│  2 │   138,000│ │ 55 │陳旭亨│ 16 │ 1,104,000│
├──┼───┼──┼─────┤ ├──┼───┼──┼─────┤
│ 37 │吳義祥│  1 │    69,000│ │ 56 │張士偉│  8 │   552,000│
├──┼───┼──┼─────┤ ├──┼───┼──┼─────┤
│ 38 │龐啟煬│  3 │   207,000│ │ 57 │黃上賓│  5 │   345,000│
├──┼───┼──┼─────┤ ├──┼───┼──┼─────┤
│ 39 │梁宏昌│  6 │   414,000│ │ 58 │林三桔│ 14 │   966,000│
├──┼───┼──┼─────┤ ├──┼───┼──┼─────┤
│ 40 │李人傑│  7 │   483,000│ │ 59 │陳順南│ 17 │ 1,173,000│
├──┼───┼──┼─────┤ ├──┼───┼──┼─────┤
│ 41 │潘秋實│  2 │   138,000│ │ 60 │劉騰鴻│ 13 │   897,000│
├──┼───┼──┼─────┤ ├──┼───┼──┼─────┤
│ 42 │楊智安│ 20 │ 1,380,000│ │ 61 │莊世榕│ 25 │ 1,725,000│
├──┼───┼──┼─────┤ ├──┼───┼──┼─────┤
│ 43 │黃彥彬│ 15 │ 1,035,000│ │ 62 │王志強│  9 │   621,000│
├──┼───┼──┼─────┤ ├──┼───┼──┼─────┤
│ 44 │林家賓│ 18 │ 1,242,000│ │ 63 │陳俊宏│ 11 │   759,000│
├──┼───┼──┼─────┤ ├──┼───┼──┼─────┤
│ 45 │黃韋智│ 16 │ 1,104,000│ │ 64 │鄭智鴻│  9 │   621,000│
├──┼───┼──┼─────┤ ├──┼───┼──┼─────┤
│ 46 │阮君亭│  9 │   621,000│ │ 65 │黃勝賢│  6 │   414,000│
├──┼───┼──┼─────┤ ├──┼───┼──┼─────┤
│ 47 │盧正榮│  3 │   207,000│ │ 66 │刁彥文│ 16 │ 1,104,000│
├──┼───┼──┼─────┤ ├──┼───┼──┼─────┤
│ 48 │張育誠│  3 │   207,000│ │ 67 │梁智凱│  6 │   414,000│
├──┼───┼──┼─────┤ ├──┼───┼──┼─────┤
│ 49 │王怡傑│  5 │   345,000│ │ 68 │陳雅湞│ 13 │   897,000│
├──┼───┼──┼─────┤ ├──┼───┼──┼─────┤
│ 50 │陳文凱│  7 │  483,000 │ │ 69 │王薏萍│  2 │   138,000│
├──┼───┼──┼─────┤ ├──┼───┼──┼─────┤
│ 51 │蘇廣治│ 21 │ 1,449,000│ │ 70 │郭子建│  3 │   207,000│
├──┼───┼──┼─────┤ ├──┼───┼──┼─────┤
│ 52 │黃博駿│  2 │   138,000│ │ 71 │林易田│  7 │   483,000│
├──┼───┼──┼─────┤ ├──┼───┼──┼─────┤
│ 53 │劉昱祥│  7 │   483,000│ │ 72 │江長達│  4 │   276,000│
└──┴───┴──┴─────┘ └──┴───┴──┴─────┘
┌──┬───┬──┬─────┐ ┌──┬───┬──┬─────┐
│編號│ 姓名 │單位│   金額   │ │編號│ 姓名 │單位│   金額   │
├──┼───┼──┼─────┤ ├──┼───┼──┼─────┤
│ 73 │李政原│  5 │   345,000│ │ 92 │陳泰龍│ 12 │   828,000│
├──┼───┼──┼─────┤ ├──┼───┼──┼─────┤
│ 74 │林義銘│  5 │   345,000│ │ 93 │沈哲宇│  7 │   483,000│
├──┼───┼──┼─────┤ ├──┼───┼──┼─────┤
│ 75 │李政勳│ 15 │ 1,035,000│ │ 94 │陳俊宇│  2 │   138,000│
├──┼───┼──┼─────┤ ├──┼───┼──┼─────┤
│ 76 │林育庭│  1 │    69,000│ │ 95 │蘇永豐│ 11 │   759,000│
├──┼───┼──┼─────┤ ├──┼───┼──┼─────┤
│ 77 │楊翊辰│ 12 │   828,000│ │ 96 │劉哲男│ 21 │ 1,449,000│
├──┼───┼──┼─────┤ ├──┼───┼──┼─────┤
│ 78 │翁宗平│ 12 │   828,000│ │ 97 │鄭瑞章│  9 │   621,000│
├──┼───┼──┼─────┤ ├──┼───┼──┼─────┤
│ 79 │戴凱安│  5 │   345,000│ │ 98 │吳國良│  5 │   345,000│
├──┼───┼──┼─────┤ ├──┼───┼──┼─────┤
│ 80 │蘇軒呈│  6 │   414,000│ │ 99 │林承儒│ 10 │   690,000│
├──┼───┼──┼─────┤ ├──┼───┼──┼─────┤
│ 81 │田劍斌│  3 │   207,000│ │100 │洪俊賓│  5 │   345,000│
├──┼───┼──┼─────┤ ├──┼───┼──┼─────┤
│ 82 │劉威志│ 10 │   690,000│ │101 │柯福緣│ 17 │ 1,173,000│
├──┼───┼──┼─────┤ ├──┼───┼──┼─────┤
│ 83 │陳俊達│ 10 │   690,000│ │102 │高銘祥│ 20 │ 1,380,000│
├──┼───┼──┼─────┤ ├──┼───┼──┼─────┤
│ 84 │王紹帆│ 13 │   897,000│ │103 │李國立│  6 │   414,000│
├──┼───┼──┼─────┤ ├──┼───┼──┼─────┤
│ 85 │丁思傑│ 11 │   759,000│ │104 │王中平│ 15 │ 1,035,000│
├──┼───┼──┼─────┤ ├──┼───┼──┼─────┤
│ 86 │李宗樺│  9 │   621,000│ │105 │鄭家聲│ 12 │   828,000│
├──┼───┼──┼─────┤ ├──┼───┼──┼─────┤
│ 87 │利易勳│ 16 │ 1,104,000│ │106 │許昆智│  1 │   69,000 │
├──┼───┼──┼─────┤ ├──┼───┼──┼─────┤
│ 88 │李聰仁│  1 │    69,000│ │107 │簡昌甫│ 27 │ 1,863,000│
├──┼───┼──┼─────┤ ├──┼───┼──┼─────┤
│ 89 │張明凱│ 25 │ 1,725,000│ │108 │蔡榮彬│  5 │   345,000│
├──┼───┼──┼─────┤ ├──┼───┼──┼─────┤
│ 90 │潘一輝│ 30 │ 2,070,000│ │109 │吳立文│ 15 │ 1,035,000│
├──┼───┼──┼─────┤ ├──┼───┼──┼─────┤
│ 91 │許倫嘉│  8 │   552,000│ │110 │曾陳菊│  5 │   345,000│
└──┴───┴──┴─────┘ └──┴───┴──┴─────┘
┌──┬───┬──┬─────┐ ┌──┬───┬──┬─────┐
│編號│ 姓名 │單位│   金額   │ │編號│ 姓名 │單位│   金額   │
├──┼───┼──┼─────┤ ├──┼───┼──┼─────┤
│111 │胡文華│  4 │   376,000│ │131 │王志強│  3 │   207,000│
├──┼───┼──┼─────┤ ├──┼───┼──┼─────┤
│112 │蕭豐文│  5 │   345,000│ │132 │林宗翰│  4 │   276,000│
├──┼───┼──┼─────┤ ├──┼───┼──┼─────┤
│113 │張靜玉│  1 │    69,000│ │133 │沈俊逸│ 17 │ 1,173,000│
├──┼───┼──┼─────┤ ├──┼───┼──┼─────┤
│114 │林怡君│  1 │    69,000│ │134 │謝志豪│  4 │   276,000│
├──┼───┼──┼─────┤ ├──┼───┼──┼─────┤
│115 │蘇清國│  2 │   138,000│ │135 │葉志生│  7 │   483,000│
├──┼───┼──┼─────┤ ├──┼───┼──┼─────┤
│116 │戴美雪│  1 │    69,000│ │136 │石德勛│  1 │    69,000│
├──┼───┼──┼─────┤ ├──┼───┼──┼─────┤
│117 │楊明川│  6 │   414,000│ │137 │方耀明│  1 │    69,000│
├──┼───┼──┼─────┤ ├──┼───┼──┼─────┤
│118 │李峰銘│ 10 │   690,000│ │138 │郭亨亮│  5 │   345,000│
├──┼───┼──┼─────┤ ├──┼───┼──┼─────┤
│119 │林有信│ 10 │   690,000│ │139 │蕭世彬│ 13 │   897,000│
├──┼───┼──┼─────┤ └──┴───┴──┴─────┘
│120 │吳聰宏│  6 │   414,000│
├──┼───┼──┼─────┤
│121 │林德祥│  1 │    69,000│  被害人共139人
├──┼───┼──┼─────┤  被害單位：1,176單位
│122 │楊政憲│  9 │   621,000│  被害金額：8,114萬4,000元
├──┼───┼──┼─────┤
│123 │張俊文│  6 │   414,000│
├──┼───┼──┼─────┤
│124 │吳重達│  2 │   138,000│
├──┼───┼──┼─────┤
│125 │劉洪湘│  4 │   276,000│
├──┼───┼──┼─────┤
│126 │郭朝宗│ 21 │ 1,449,000│
├──┼───┼──┼─────┤
│127 │蔡敏右│  5 │   345,000│
├──┼───┼──┼─────┤
│128 │郭育成│  8 │   552,000│
├──┼───┼──┼─────┤
│129 │戚光復│ 10 │   690,000│
├──┼───┼──┼─────┤
│130 │陳培元│  2 │   138,000│
└──┴───┴──┴─────┘